# 请教陈版土地使用权的问题

提问人：songxiaomincpa 时间：2011-08-09 08:27:24
一个公司是由原水利事业单位改制过来的，在改制的时候对于事业单位原来水库占有的用地，政府按照评估值作为投资投入新的公司，但没有土地管理部门的相关手续，公司将这部分土地作为无形资产处理，这种情况该如何处理。 能否作为资产入账 计入那个科目核算 能否摊销

回答人：chenyiwei
该土地的性质是否仍然为划拨地？或者其他土地形式？批文中对土地的处置是如何规定的？

回答人：chenyiwei
回复 songxiaomincpa 的帖子
这种出资可能存在瑕疵。如楼上nikankan版主所言，高度怀疑该土地仍然是划拨地。而划拨地不可以作为对公司制企业的出资（公司制企业可以以保留划拨的方式继续使用该土地，但不能作为出资）。如果仍然是划拨土地，则作为固定资产核算但不能计提折旧的做法也是可接受的，但个人更倾向于将划拨土地价值在帐面上不作反映，仅作备查登记。

回答人：chenyiwei
回复 zoeandlj 的帖子
1 、根据《公司法》第 27 条和《公司登记管理条例》第 14 条的规定，用作对公司出资的非货币财产必须是依法可以转让的，而划拨土地不符合这个条件，因此不能作为出资。
2 、根据原国家土地管理局（“国土局”） 8 号令第五条的规定，企业改革涉及的划拨土地使用权，有下列情形之一的，应当采取出让或租赁方式处置：（一）国有企业改造或改组为有限责任公司、股份有限公司以及组建企业集团的；（二）国有企业改组为股份合作制的；（三）国有企业租赁经营的；（四）非国有企业兼并国有企业的。 另外，国土局 8 号令第六条规定：国有企业破产或出售的，企业原划拨土地使用权应当以出让方式处置。 根据国土局 8 号令第八条的规定，企业改革涉及的土地使用权，有下列情形之一的，经批准可以采取保留划拨方式处置：（一）继续作为城市基础设施用地、公益事业用地和国家重点扶持的能源、交通、水利等项目用地，原土地用途不发生改变的，但改造或改组为公司制企业的除外；（二）国有企业兼并国有企业或非国有企业以及国有企业合并，兼并或合并后的企业是国有工业生产企业的；（三）在国有企业兼并、合并中，被兼并的国有企业或国有企业合并中的一方属于濒临破产的企业；（四）国有企业改造或改组为国有独资公司的。其中，上述第（二）、（三）、（四）项保留划拨用地方式的期限不超过 5年。

回答人：chenyiwei
回复 songxiaomincpa 的帖子
公司制企业以保留划拨方式使用的土地不能入帐核算。

提问人：songxiaomincpa 时间：2011-08-16 10:08:57
回复 chenyiwei 的帖子
谢谢陈版
可是省财政厅的文件指出将该事业单位的所有资产扣除公益性资产后按照评估值（假设是 100 个亿）全部划入新成立的公司，而这100 个亿里面就包括这部分土地。 那么，公司可以按照省财政厅的这个文件，在没有任何土地权属证明文件的情况下，将土地入账吗。

回答人：chenyiwei
我理解其中的划拨土地权益不可以作为对公司制企业的出资。请谨慎评估该业务的执业风险。